【裁判字號】    97,抗,2135
【裁判日期】    971226
【裁判案由】    假處分
【裁判全文】
臺灣高等法院民事裁定                  97年度抗字第2135號
抗  告  人  乙○○
            甲○○○
上列抗告人因與相對人泰碩建設股份有限公司間假處分事件，對
於中華民國97年10月8 日台灣士林地方法院97年度裁全字第2929
號所為裁定提起抗告，本院裁定如下：
    主  文
抗告駁回。
抗告費用由抗告人負擔。
    理  由
一、原裁定意旨略以：「聲請人（即本件之相對人）提出土地及
    建物登記謄本、戶籍謄本、存證信函及附表影本，可認為其
    請求有相當之釋明。至於假處分之原因，亦提出借據、假扣
    押聲請狀、民事聲請假扣押執行狀影本以為釋明，本院雖認
    釋明尚有不足。惟聲請人既陳明願供擔保以代釋明，本院參
    酌各級法院辦案期限實施要點所規定民事訴訟程序各審級之
    辦案期限，推定本件假處分之期間，計算債務人（即本件之
    抗告人）因受假處分而不得自由處分如附表一、二土地建物
    （下稱系爭不動產）可能遭受之損害，酌定聲請人應供擔保
    之金額後，准許其假處分之聲請。」等語。
二、抗告意旨略以：「相對人並未出具其他共有人催告抗告人行
    使優先承買權之存證信函及回執。且相對人無法證明與抗告
    人間有何債權債務關係存在，相對人無聲請假處分之權利。
    又系爭不動產已經查封，相對人無聲請假處分之必要性，相
    對人於原法院所提出之證據，亦無法證明抗告人有移轉系爭
    不動產給他人之可能。原法院命相對人供擔保之金額應為27
    7萬元，非為250萬元。」等語。
三、按「債權人就金錢請求以外之請求因請求標的之現狀變更，
    有日後不能強制執行，或甚難執行之虞，欲保全強制執行者
    ，得聲請假處分」；「請求及假處分之原因，應釋明之，前
    項釋明如有不足，而債權人陳明願供擔保或法院認為適當者
    ，法院得定相當之擔保，命供擔保後為假扣押」，民事訴訟
    法第532條、 第533條前段準用第526條第1、2項定有明文。
    又假處分僅為保全強制執行方法之一種，故於合於上開法條
    規定，法院即得為准許假處分之裁定，至於主張之實體上理
    由，是否正當，乃屬本案問題，非假處分裁判中所能解決（
    最高法院20年抗字第5號判例參照）。
四、經查，本件相對人聲請假處分，已就假處分之請求及原因，
    提出土地及建物登記謄本、戶籍謄本、存證信函、附表、借
    據、假扣押聲請狀、假扣押裁定二紙、民事聲請假扣押執行
    狀、原法院民事執行處囑託查封登記書二紙影本以為釋明。
    又系爭不動產雖經抗告人二人分別向原法院聲請假扣押執行
    查封登記在案（見原法院卷第62-63、70-73頁），但抗告人
    二人得隨時撤銷查封並就系爭不動產另為其他處分行為，致
    系爭不動產有日後不能強制執行或甚難執行之虞，而有聲請
    本件假處分之必要。故應認相對人已就聲請假處分之請求及
    假處分之原因提出上開證據以供釋明，雖釋明有所不足，惟
    相對人已陳明願供擔保以補釋明之不足，其請求自應准許，
    原裁定於審酌本件假處分之辦案期間，計算抗告人二人不能
    自由處分系爭不動產所受損害，酌定擔保金額而准許相對人
    之聲請，並無違誤。抗告意旨雖謂：相對人未出具其他共有
    人催告抗告人行使優先承買權之存證信函及回執、相對人無
    法證明與抗告人間有何債權債務關係存在云云，核均屬實體
    上問題，非本件假處分程序中所能解決。抗告意旨又謂：原
    法院命相對人供擔保之金額應為277萬元，非為250萬元云云
    ，惟法院就債務人因假處分所受之損害，命債權人預供擔保
    者，其金額之多寡應如何認為相當，原屬於法院職權裁量之
    範圍，非當事人可任意指摘（最高法院84年台抗字第18號判
    例參照），因此原法院酌定相對人應供擔保之金額為何，為
    法院職權裁量之範圍，抗告人執此指摘，為無理由，應予駁
    回。
五、據上論結，本件抗告為無理由，爰裁定如主文。
中    華    民    國    97    年    12    月    26    日
                    民事第十庭
                        審判長法  官  黃豐澤
                              法  官  吳謀焰
                              法  官  蕭艿菁
正本係照原本作成。
本裁定除以適用法規顯有錯誤為理由，並經本院許可外，不得再
抗告。如提起再抗告，應於收受後10日內委任律師為訴訟代理人
向本院提出再抗告狀。並繳納再抗告費新台幣１千元。
中    華    民    國    97    年    12    月    26    日
                              書記官  王秀雲


司法院資訊處製作；財團法人民間司法改革基金會備份。
